【裁判字號】    89,交易,123
【裁判日期】    891025
【裁判案由】    過失傷害
【裁判全文】
臺灣宜蘭地方法院刑事判決                        八十九年度交易字第一二三號
    公  訴  人  臺灣宜蘭地方法院檢察署檢察官
    被      告  甲○○
右列被告因過失傷害案件，經檢察官提起公訴 (八十九年度調偵字第二０號)，本院
判決如左：
    主  文
甲○○因過失傷害人，處拘役伍拾日，如易科罰金，以參佰元折算壹日。
    事  實
一、甲○○於民國八十八年十一月二十四日中午，駕駛牌照Ｌ二─六五五三號自用小
    客車，沿宜蘭縣羅東鎮○○路一六０巷往東宜四路方向行駛，於同日中午十二時
    三十分許，途經羅東鎮○○路與東宜四路之無號誌交岔路口處時，本應注意汽車
    行經無號誌之交岔路口時，減速慢行，作隨時停車之準備，而當時天候晴、有日
    間自然光線、路面乾燥、無缺陷及視距良好，並無不能注意之情事，竟疏未注意
    減速慢行，即冒然通過，適有乙○○騎乘牌照ＧＩＰ─０五六號重機車，沿陽明
    路由南往北行抵該交岔路口，亦疏未注意讓右方甲○○駕駛之小客車先行，致相
    撞及，致乙○○人車倒地，受有右股骨骨折及右膝蓋骨骨折之傷害。
二、案經乙○○訴由宜蘭縣警察局羅東分局報請臺灣宜蘭地方法院檢察署檢察官偵查
    起訴。
     理  由
一、訊據被告坦承於右揭時地駕車發生車禍致乙○○受傷之事實，核與告訴人乙○○
    指訴之情節相符，並有道路交通事故調查報告表乙份及診斷證明書一紙在卷可稽
    。按汽車行經無號誌之交岔路口時，減速慢行，作隨時停車之準備，道路交通安
    全規則第九十三條第一項第四款定有明文，被告駕車自應注意上開規定，而當時
    天候晴、有日間自然光線、路面乾燥、無缺陷及視距良好，有上開道路交通事故
    調查報告表足稽，並無不能注意之情事，竟疏未注意，致肇事，其顯有過失，雖
    被告辯稱已有減速，但依上開規定，應減至作隨時停車之準備，被告顯未減速至
    可隨時停車之狀態，始煞避不及而與乙○○騎乘之機車相撞及，又乙○○未讓右
    方被告所駕之車先行，且未減速慢行，亦顯有過失，惟然仍無解於被告之過失責
    任，本件肇事原因送台灣省基宜區車輛行車事故鑑定委員會鑑定結果，亦同此認
    定，有該會鑑定意見書在卷可按。又被告因其過失肇致本件車禍，被害人復因本
    件車禍事故受傷，是被告之過失與被害人受傷間顯有相當因果關係。本件事證明
    確，被告犯行洵堪認定。
二、核被告所為，係犯刑法第二百八十四條第一項前段之過失傷害罪。爰審酌被告係
    初犯，有台灣高等法院被告全國前案紀錄表一紙附卷足按，及雙方之過失程度、
    被害人受傷之程度與被告肇事後尚未與被害人和解，賠償被害人之損失等一切情
    狀，量處如主文所示之刑，並諭知易科罰金之折算標準。
據上論斷，應依刑事訴訟法第二百九十九條第一項前段，刑法第二百八十四條第一項
前段，罰金罰鍰提高標準條例第一條前段、第二條，判決如主文。
本案經檢察官林吉泉到庭執行職務
中    華    民    國      八十九      年      十    月      二十五      日
                                臺灣宜蘭地方法院交通法庭
                                    法  官  林  美  治
右正本證明與原本無異
如不服本判決應於送達後十日內向本院提出上訴狀（應附繕本）
                                    書記官  賴  宜  君
中    華    民    國      八十九      年      十    月      二十七      日
附錄本案論罪科刑法條全文
刑法第二百八十四條第一項：因過失傷害人者，處六月以下有期徒刑，拘役或五百元
                          以下罰金，致重傷者，處一年以下有期徒刑，拘役或五
                          百元以下罰金。


司法院資訊處製作；財團法人民間司法改革基金會備份。
